【裁判字號】    98,交聲,340
【裁判日期】    981021
【裁判案由】    聲明異議
【裁判全文】
臺灣屏東地方法院刑事裁定             98年度交聲字第340號
原處分機關  交通部公路總局高雄區監理所屏東監理站
異  議  人
即受處分人  甲○○
上列異議人因違反道路交通管理處罰條例案件，不服交通部公路
總局高雄區監理所屏東監理站民國98年9 月2 日所為之處分（原
處分案號：屏監違字第裁82-V00000000號），聲明異議，本院裁
定如下：
   主  文
異議駁回。
    理  由
一、原處分意旨略以：異議人即受處分人甲○○於民國98年7 月
    5 日11時18分許，駕駛車牌號碼P5-6035 號自用小客車，行
    經屏東縣麟洛鄉○○路、永昌巷口，因有駕車行經有燈光號
    誌管制之交岔路口闖紅燈之違規情事，為警拍照後攔停舉發
    ，嗣原處分機關即交通部公路總局高雄區監理所屏東監理站
    依道路交通管理處罰條例第53條第1 項之規定，裁處異議人
    罰鍰新臺幣（下同）2,700 元，並依同條例第63條第1 項之
    規定記違規點數3 點等語。
二、聲明異議意旨略以：伊無闖紅燈之違規情事，且採證照片所
    並無法顯示其有闖紅燈之情，亦無從由照片上無法判斷伊車
    是否呈現靜止或行進狀態等語。
三、按汽車駕駛人，行經有燈光號誌管制之交岔路口闖紅燈者，
    處新臺幣1,800 元以上5,400 元以下罰鍰；又汽車駕駛人違
    反道路交通管理處罰條例第53條者，除依原條款處罰鍰外，
    並予記違規點數3 點，道路交通管理處罰條例第53條第1 項
    、第63條第1 項第3 款分別定有明定。次按車輛面對圓形紅
    燈表示禁止通行，不得超越停止線或進入路口，道路交通標
    誌標線號誌設置規則第206 條第1 項第5 款第1 目定有明文
    。而在無繪設路口範圍之交岔路口，車輛無視於紅燈號誌，
    有穿越路口之企圖，其車身並已伸越停止線，足以妨害其他
    方向人（若有行人穿越道）、車通行者亦以闖紅燈論處；又
    交岔路口在設有號誌燈者，自燈柱起算；在劃有停止標線者
    ，自停止標線起算（交通部92年7 月14日交路字第12815 號
    、82年4 月22日交路字第009811號函釋參照）。
四、經查，異議人於98年7 月5 日11時15分許，駕駛車牌號碼P5
    -6035 號自用小客車，行經屏東縣麟洛鄉○○路、永昌巷口
    ，因有「駕車行經有燈光號誌管制之交岔路口闖紅燈」之違
    規情事，為警拍照後攔停舉發之事實，業據證人即發員警馮
    仁山陳稱：伊親眼目睹異議人面對圓形紅燈時，仍駕車直行
    逕予穿越至銜接路口，經伊以相機取得違規證據後，旋即將
    異議人攔停舉發等語甚詳，此有屏東縣政府警察局屏東分局
    98 年8月3 日屏警分交字第0980020006號書函在卷可參（見
    本院卷第7 頁）；復佐以卷附舉發照片（見本院卷第11頁）
    ，舉發地點路面寬廣，亦無障礙物阻擋視線，異議人於該交
    岔路口紅燈亮起後，其所駕駛汽車車身已完全伸越該交岔路
    口之停止線，進入交岔路口，並足以妨害其他方向之行人通
    行之事實明確；末以證人馮仁山係依法執勤職務之警員，與
    異議人素昧平生，並無嫌隙，自無設詞誣陷異議人而故為不
    實舉發之可能。從而，本件異議人於上述時、地，確有駕駛
    前開自小客車闖紅燈之違規情事，應堪認定。至異議人辯稱
    ：無連續拍照，照片上無法看出行車狀態云云，惟異議人交
    通違規事證業已明確，且舉發員警有無為連續拍照舉發異議
    人交通違規行為，應屬交通違規案件執行層面之問題，與判
    定本件異議人是否有上開違規事實無涉，是異議人所辯尚不
    足以為其有利之認定。
五、綜上所述，異議人駕車行經有燈光號誌管制之交岔路口闖紅
    燈之事實，洵堪認定。原處分機關依首揭規定裁處，於法並
    無不合。本件異議為無理由，應予駁回。
六、依道路交通案件處理辦法第19條，裁定如主文。
中    華    民    國    98    年    10    月    21    日
                    交通法庭    法  官  羅森德
以上正本證明與原本無異。
如不服本裁定應於收受送達後5 日內向本院提出抗告書狀敘述抗
告之理由抗告於臺灣高等法院高雄分院。
中    華    民    國    98    年    10    月    21    日
                                書記官  羅永隆


司法院資訊處製作；財團法人民間司法改革基金會備份。
